臺灣臺北地方法院刑事判決
110年度訴字第432號
公  訴  人  臺灣臺北地方檢察署檢察官
被      告  王龍宇



上列被告因偽造文書等案件，經檢察官提起公訴（109年度偵字
第11608號），本院判決如下：
    主  文
王龍宇共同犯行使偽造準私文書罪，累犯，處有期徒刑伍月，如
易科罰金，以新臺幣壹仟元折算壹日。
    事  實
一、王龍宇明知信用卡上之卡號、有效年月及檢核碼等資訊，係
    表彰持卡人與發卡銀行間辨識身分之用，並作為發卡銀行允
    許持卡人以信用卡刷卡程序，向特約商店完成信用交易之憑
    藉，非經持卡人同意，他人不得擅以持卡人之名義交易，竟
    與侯凱騰（另由檢察官以108年度調偵字第1615號為緩起訴
    處分確定）共同意圖為渠等不法之所有，並基於行使偽造準
    私文書及詐欺取財之犯意聯絡，王龍宇向不詳之網站購得之
    偽造信用卡資訊，共同分工為下列行為：
  ㈠王龍宇以行動電話門號0000000000號及侯凱騰以不詳管道取
    得門號0000000000號做為聯絡電話及接收驗證碼、訂位資訊
    ，於如附表編號1至4所示108年3月11日至108年3月13日間，
    在不詳地點，以王龍宇提供之國外卡信用卡卡號554062****
    **8306號（真實號碼詳卷）及有效年月、檢核碼等資訊，王
    龍宇及侯凱騰以其持用之上開行動電話上網下載三二三網路
    科技股份有限公司（下稱三二三網路公司）之EZTABLE簡單
    桌網路訂位平台APP（下稱本案網路訂位平台），王龍宇冒
    用如附表編號1之購買名義人，侯凱騰則冒用附表編號2購買
    名義人，分別訂位及輸入前述偽造之信用卡卡號等資料，共
    同以線上刷卡購買如附表1至2所示金額共計2筆，而偽造不
    實之線上刷卡消費訂購餐卷之電磁紀錄，使該網路公司及特
    約商店陷於錯誤，誤以為係持卡人之本人或其授權之人在線
    上刷卡消費，因而同意交易而行使之，足生損害於持卡人、
    該發卡銀行、三二三網路公司及網路特約商店，致王龍宇與
    侯凱騰得免付費使用該餐卷共計20,000元。由王龍宇於108
    年3月11日16時許，以其持用門號0000000000號之不詳廠牌
    手機，以暱稱「SL」透過通訊軟體LINE傳送，盜刷取得如附
    表所示編號1之訂購餐卷序號截圖，提供予侯凱騰。再由侯
    凱騰於108年3月12日19時20分許，與2名不知情之友人一同
    前往址設臺北市○○區○○○路0段000巷0號之「一鷺國際餐飲有
    限公司」（市招為一鷺炭火燒鳥工房松江店，下稱一鷺公司
    松江店）消費用餐與加購洋酒共9瓶，並出示如附表編號1、
    2所示之餐券序號截圖結帳，店員因無法及時察覺係盜刷信
    用卡所購得之餐券序號電磁紀錄而應允消費，使該店損失共
    計2萬4,000元（預付餐卷新臺幣【下同】1,000元，可折抵
    消費1,200元)，侯凱騰旋於同日23時至108年3月13日凌晨0
    時許間，在臺北市中山區復興北路及民權東路口一帶，依王
    龍宇指示將前述洋酒9瓶交付予真實姓名年籍不詳之成年人
    。
  ㈡侯凱騰借用邱吉史（另由檢察官以108年度調偵字第1615號為
    不起訴處分）申辦之行動電話門號0000000000號及不詳管道
    取得門號0000000000號做為聯絡電話及接收驗證碼及訂位資
    訊，於108年3月12日晚間某時冒用如附表編號3、4所示購買
    人名義，以上揭同一方式輸入王龍宇所提供之偽造信用卡資
    訊，線上刷卡購買如附表3至4所示金額共計2筆，而偽造不
    實之線上刷卡消費訂購餐卷之電磁紀錄，使該網路公司及特
    約商店陷於錯誤，誤以為係持卡人之本人或其授權之人在線
    上刷卡消費，因而同意交易，足生損害於持卡人、該發卡銀
    行、三二三網路公司及網路特約商店，致王龍宇與侯凱騰得
    免付費使用該餐卷共計23,000元。嗣於同（13）日18時30分
    許，由侯凱騰騎乘車牌號碼000-000號普通重型機車，搭載
    邱吉史前往址設臺北市○○區○○路000號之一鷺公司大直分公
    司（市招為一鷺炭火燒鳥工房大直店，下稱一鷺公司大直店
    ），由邱吉史進入店內並出示其行動電話內，以出示手機內
    本案網路平台如附表編號4所示之電子餐券序號，欲提領洋
    酒，然因店長林東穎已先經一鷺公司松江店副店長高浩瑋通
    知得知前開線上盜刷取得電子餐券在一鷺公司松江店消費使
    用之事，遂報警處理，為警於同（13）日20時許，在一鷺公
    司大直店當場查獲而未遂，並扣得侯凱騰使用之廠牌OPPO(
    內含門號0000000000號SIM卡1張)、小米牌手機(0000000000
    號)及邱吉史使用之三星牌手機(內含0000000000號SIM卡1張
    ），而循線查悉上情。
二、案經本檢察官自動檢舉偵查起訴。
    理  由
一、證據能力
    被告主張證人侯凱騰之警詢及檢察官偵訊筆錄均無證據能力
    云云。經查：
  ㈠按被告以外之人，於審判外之言詞或書面陳述，除法律有規
    定者外，不得作為證據，刑事訴訟法第159 條第1 項定有明
    文。查證人侯凱騰於警詢時之陳述，均屬審判外之陳述，又
    無刑事訴訟法第159 條之1 至之5 所定得例外作為證據之情
    形存在，被告於本院爭執證人前開證述(本院卷第85頁)，認
    為皆無證據能力，本院爰未以其警詢時之陳述為認定被告犯
    罪事實之依據。
  ㈡按刑事訴訟法第159條之1第2項規定：「被告以外之人於偵查
    中向檢察官所為之陳述，除顯有不可信之情況者外，得為證
    據。」已揭示被告以外之人於偵查中向檢察官所為之陳述，
    原則上有證據能力，僅於顯有不可信之情況者，始例外否定
    其得為證據。是被告如未主張並釋明顯有不可信之情況時，
    檢察官自無須再就無該例外情形為舉證。被告以外之人在檢
    察官偵查中依法具結所為之陳述，除顯有不可信之情況者外
    ，於審判中依刑事訴訟法第165條第1項規定合法調查者，即
    得為證據。經查，證人侯凱騰於109年4月22日檢察官偵查中
    之證述，均係以證人之身份，經檢察官告以具結之義務及偽
    證之處罰，並由其具結，而於負擔偽證罪之處罰心理下所為
    ，經具結擔保其證述之真實性，況下所為，被告亦未主張並
    釋明顯有不可信之情況，且證人侯凱騰於本院審判程序中，
    均經合法傳喚、拘提未到(見本院卷第117至125、175、187
    至204頁)，致無從進行交互詰問，然本院審理時，經提示上
    開偵訊時之筆錄及告以要旨，由檢察官、被告依法辯論，已
    完足證據調查之程序，是證人侯凱騰於偵查時之陳述具有證
    據能力並得採為證據。
  ㈢查本件認定事實所引用，除前開部分，經本院審酌如上外，
    本件卷內其餘供述及非供述證據（包含人證與文書證據、物
    證等證據），並無證據證明係公務員違背法定程序所取得，
    而檢察官、被告於本院準備程序中，不爭執有證據能力（見
    本院卷86至89頁），嗣於審判期日對法院提示之卷證，均表
    示沒意見等語，迄至言詞辯論終結前未再聲明異議，且經本
    院審酌該等證據資料製作時之情況，並無違法不當及證明力
    明顯過低之瑕疵，堪認作為證據應屬適當，依刑事訴訟法第
    158條之4反面解釋及第159條至第159條之5規定，俱有證據
    能力。
二、認定事實所憑證據及理由
  ㈠事實欄一、㈠部分
　⒈訊據被告於審理時供述有於事實欄所載使用門號0000000000
    號並提供附表所示國外偽卡資料給侯凱騰在本案網路平台刷
    卡訂購餐卷，也知道侯凱騰會拿偽卡消費行使之事實屬實(
    本院卷第258、265頁)，核與共犯侯凱騰於偵訊證稱：王龍
    宇就是LINE對話紀錄中暱稱「SL」之人，王龍宇提供之偽卡
    資料是在網路上購買，被告有用LINE傳餐卷序號給伊，當天
    餐卷消費於用餐及買洋酒等語大致相符(調偵卷第93至94頁)
    ，且經證人即松江店員工高浩瑋於警詢及偵訊時證述(偵卷
    第35至39頁、189至191頁)無誤，並有共犯侯凱騰與暱稱「S
    L」之人之LINE對話紀錄截圖共11張（偵卷第137至143頁）
    、監視器翻拍照片共6張、消費明細照片1紙（偵卷第145至1
    51頁）、三二三網路公司109年8月3日函覆資料（調偵卷第1
    37頁）北檢公務電話紀錄至109年09月16日(調偵卷卷第179
    頁）藍新科技股份有限公司109年9月18日藍科法字第109091
    8001號函及所附處理EZTABLE金流作業交易資料（調偵1卷第
    187至191頁）三二三網路公司109年12月11日回函資料（調
    偵卷第233頁）一鷺公司109年12月9日回函資料（調偵卷第2
    35至238頁）手機採證内容及北檢檢察事務官勘驗報告1份（
    調偵1615卷第239至251頁）109年12月11日之回函資料（調
    偵卷第255頁）、本院111年4月7日勘驗筆錄及OPPO手機內LI
    NE之與「SL」對話紀錄在卷可憑(本院卷256至257、269至40
    1頁)足認被告上開供述與事實相符，上揭事實均堪認定。
　⒉被告固辯稱證人拍洋酒照片給伊看，但伊沒有拿走洋酒等語
    ，證人侯凱騰於偵訊時證稱：王龍宇當時有跟伊約在民權東
    路與復興北路路口拿酒，王龍宇當時有與他的友人開車一起
    下來搬等語(調偵卷第94頁)，惟比對二人之LINE對話紀錄，
    證人侯凱騰向被告表示：「昨天酒交給你朋友了，沒有道理
    他不給你錢」、「真的他不方便，說今天要給。你說八點他
    們店開了以後去拿，現在都啥麼時間了」、「錢拿到，馬上
    匯給你，不囉唆的。」、「你不方便去拿，我去拿，你打給
    對方。」、「這邊催我，那邊唸我，以你的聰明會發生這種
    事情嗎？」(本院卷第398至399頁)，應認係交付與侯凱騰指
    定之年籍不詳之人較與事實相符。是縱非被告親自拿取洋酒
    ，亦無礙於二人謀議以偽卡線上消費餐券購買洋酒變價換取
    現金之有不法所有意圖甚明。
㈡事實欄一、㈡部分　
　⒈訊據被告固不否認有提供國外偽卡資料與證人侯凱騰，惟辯
    稱：大直店訂位與伊無關云云。查證人侯凱騰於偵訊時證稱
    ：我當晚用LINE問邱吉史說可否借我門號定餐廳，有朋友要
    定，他就提供我0000000000，我就把該門號告訴王龍宇，王
    龍宇就去定了，之後王龍宇就用該門號再次訂餐卷，是跟上
    述餐廳同一家但是不同店，又要叫我去拿酒，因為這次定的
    酒比較多，妤像12瓶，剛好邱吉史來找我，我就問他可否跟
    我一起去拿酒等語(調偵卷第93頁)，觀之其與被告間LINE對
    話紀錄，被告確實有傳送該國外信用卡卡號、有效日期、檢
    核碼給侯凱騰，侯凱騰則回稱「沒辦法訂明晚的」、「只能
    訂周三下午五點半」(本院卷第398至399頁)，是從對話紀錄
    證人侯凱騰所言其訂位，應係附表編號4以邱吉史使用之門
    號訂購紀錄，此亦有邱吉史行動電話之EZTABLEAPP截圖照片
    可憑(偵卷第127至137頁)，況邱吉史於偵訊時證稱：是侯凱
    騰下載，我昨天上來找他，下午的時候他跟我借手機，借完
    手機他就說傍晚時幫他去拿東西，去拿酒，因為很重，我問
    他要怎麼拿，他就顯示我手機上面EZTABLE訂的紀錄，他幫
    我用好了，他說就拿這個給店家看，5點多他載我去的，我
    也不知道哪家店家，他說東西拿完了我們再去吃飯。我就把
    APP拿給店家看，店家說這是盜刷的，警察就來了，侯凱騰
    在外面等我等語明確(偵卷第158頁)。是此部分大直店訂位
    及線上刷卡應係共犯侯凱騰所為，被告此部分所辯較與事實
    相符可以採信。　
　⒉按共同正犯因為在意思聯絡範圍內，必須對於其他共同正犯
    之行為及其結果負責，從而在刑事責任上有所擴張，此即「
    一部行為，全部責任」之謂。而此意思聯絡範圍，亦適為「
    全部責任」之界限。至於共同正犯意思聯絡範圍之認定，其
    於精確規劃犯罪計畫時，固甚明確，但在犯罪計畫並未予以
    精密規劃之情形，則共同正犯中之一人實際之犯罪實行，即
    不無可能與原先之意思聯絡有所出入，倘此一誤差在經驗法
    則上係屬得以預見、預估者，即非屬共同正犯逾越。蓋在原
    定犯罪目的下，祇要不超越社會一般通念，賦予行為人見機
    行事或應變情勢之空間，本屬共同正犯成員彼此間可以意會
    屬於原計畫範圍之一部分，當不必明示或言傳。被告於審理
    時供陳其有提供侯凱騰該張國外偽卡資料，我知道他們會拿
    偽卡的消費資料去行使，我有教他如何使用這張偽卡訂位，
    之後就他自己操作等語明確(本院卷第258、265頁)。是被告
    雖非實際著手附表編號3，4訂位線上刷卡購買餐卷之正犯，
    然此部分仍係被告上開所為，均係因其與侯凱騰共同意圖為
    自己不法之所有，以偽卡資料在本案網路平台刷卡購買餐卷
    之犯意聯絡所為，雖被告未實際訂位購買餐卷，被告仍係基
    於其與侯凱騰間之分工，由被告提供偽卡資料及線上到刷詐
    得餐卷消費，並謀議向商家購買洋酒變價後朋分花用，其二
    人犯罪手法及合意討論分工方式，均有本院勘驗其LINE對話
    紀錄可稽，顯見被告有與侯凱騰共同為本案犯行，堪可認定
    。益徵被告上開所辯，顯不足採。
  ㈢綜上所述，被告上開犯行，事證已臻明確，堪以認定，應予
    依法論科。
三、論罪
  ㈠按錄音、錄影或電磁紀錄，藉機器或電腦之處理所顯示之聲
    音、影像或符號，足以為表示其用意之證明者，以文書論，
    刑法第220條第2項定有明文。而所謂電磁紀錄，係指以電子
    、磁性或其他無法以人之知覺直接認識之方式所製成之紀錄
    ，而供電腦處理之用者而言。又以網路線上刷卡之方式消費
    取得服務，係以電腦設備上網輸入信用卡之卡號、檢核碼、
    有效年月等資訊以製作網路訂位及購買餐卷之電磁紀錄，用
    以表徵購買名義人有透過網路訂購該商品及以信用卡支付價
    款之意思，自屬刑法第220條第2項規定之準私文書，應以文
    書論。核被告就事實欄一、㈠所為，係犯刑法第216條、第22
    0條第2項、第210條之行使偽造準私文書罪及同法第339條第
    1項之詐欺取財罪。被告就事實欄一、㈡所為，係犯刑法第21
    6條、第220條第2項、第210條之行使偽造準私文書罪及同法
    第339條第1、3項之詐欺取財未遂罪。
　㈡被告與侯凱騰就本案犯行，有犯意聯絡及行為分擔，應論以
    共同正犯。
　㈢而被告如附表編號1至4之各次行使偽造準文書、詐欺取財既
    遂、未遂之行為，均係利用本案網路交易平台刷同一偽卡消
    費購買餐卷，且持往附表所示之特約商店消費，犯罪時、地
    密接，雖為不同分店而屬同一家公司，應認侵害法益相同，
    應論以接續犯，論以一罪。
　㈣被告就偽造準私文書後復持以行使，其偽造準私文書之低度
    行為，均應為其行使偽造準私文書之高度行為所吸收，均不
    另論罪。被告就事實欄一、㈠、㈡犯行使偽造準私文書罪、詐
    欺取財罪、詐欺取財未遂罪間，具有行為局部之同一性，係
    以一行為、同時觸犯數罪名，為想像競合，應依刑法第55條
    規定，從一重之行使偽造準私文書罪處斷。
  ㈤累犯裁量加重本刑之說明：
  ⒈查被告前因詐欺、偽造文書、偽造有價證券等案件，經本院
    以99年度訴字第1754號判決應執行有期徒刑1 年10月，復經
    被告上訴後撤回上訴而確定，於104 年11月27日縮短刑期假
    釋出監並付保護管束，迄105 年5 月8 日縮刑期滿假釋未經
    撤銷，視為執行完畢，有臺灣高等法院被告前案紀錄表附卷
    可參，是其於5 年內故意再犯本件最重為有期徒刑以上之罪
    ，為累犯。
  ⒉本院審酌被告前案既已因偽造他人信用卡內碼後盜刷消費，
    而犯詐欺、行使偽造私文書等罪，經法院判處罪刑確定並執
    行完畢，理應產生警惕作用，仍不知悛悔，再犯與前案犯罪
    型態、原因、手法、侵害法益、罪質及社會危害程度均高度
    相同之本案，亦徵其就此類犯行之刑罰反應力甚為薄弱，須
    再延長其矯正期間，以助被告重返社會，並兼顧社會防衛之
    效果，暨考量被告犯罪所造成法秩序等公益之危害，避免被
    告再犯之效果高低等因素，依司法院釋字第775號解釋意旨
    ，認應依刑法第47條第1項加重其刑。
三、量刑
    爰以行為人之責任為基礎，審酌被告不思以正途取得財物進
    行消費，竟與侯凱騰共同以虛偽信用卡資料，詐欺商家提供
    商品及餐點，破壞信用卡持卡人對於信用卡交易機制之信任
    、危害信用卡發卡銀行、三二三網路公司及本案網路訂位平
    台、特約商店之財產法益外，並影響信用卡真正持卡人之金
    融信譽，亦不利於金融交易市場機制之運轉，法治觀念薄弱
    ，所為甚有不該，且被告至今未能坦認犯行、未與被害人和
    解，復於審理時坦承部分犯行，難認犯後態度良好，兼衡被
    告自述受有高中畢業之教育程度、無需其扶養之家庭經濟狀
    況小康，暨被告犯罪之動機、目的、手段、所生損害、因本
    案犯罪所得、素行等一切情狀，量處如主文所示之刑，並諭
    知易科罰金之折算標準。
四、沒收
　㈠犯罪所得，屬於犯罪行為人者，沒收之；前二項之沒收，於
    全部或一部不能沒收或不宜執行沒收時，追徵其價額，第一
    項及第二項之犯罪所得，包括違法行為所得、其變得之物或
    財產上利益及其孳息。刑法第38條之1第1項前段、第3項、
    第4項分別定有明文。且按共同正犯犯罪所得之沒收或追徵
    ，應就各人所分得之數為之；又所謂各人「所分得」之數，
    係指各人「對犯罪所得有事實上之處分權限」而言，其各成
    員有無犯罪所得、所得數額，係關於沒收、追繳或追徵標的
    犯罪所得範圍之認定，雖非屬犯罪事實有無之認定，不適用
    「嚴格證明法則」，無須證明至毫無合理懷疑之確信程度，
    事實審法院仍應視具體個案之實際情形，於各共同正犯有無
    犯罪所得，或犯罪所得多寡，綜合卷證資料及調查結果，依
    自由證明程序釋明其合理之依據而為認定，倘若共同正犯各
    成員內部間，對於不法利得分配明確時，應依各人實際分配
    所得宣告沒收；若共同正犯成員對不法所得並無處分權限，
    與其他成員亦無事實上之共同處分權限者，自不予諭知沒收
    ；然若共同正犯各成員對於不法利得享有共同處分權限時，
    則仍應負共同沒收之責。查附表編號1、2餐卷消費在松江店
    侯凱騰與友人吃飯及買洋酒，侯凱騰賠給告訴人15100元一
    情，業據證人證述在卷(調偵卷第93頁)，並有檢察事務官勘
    驗報告(調偵卷第239至251頁)及調解書(調偵卷第5頁)在卷
    可憑，該次用餐並非被告所獲得財物。而洋酒部分，共犯侯
    凱騰固係交付與被告指定的人，但無證據證明被告事後有獲
    取該洋酒9瓶變價現金花用，已如前述(理由二、㈠⒉)，可知
    本案犯行中被告並未實際獲取該餐卷購買之洋酒，自無因本
    案犯行獲有財產之犯罪所得，依上開說明，不予宣告沒收。
　㈡至被告持用門號0000000000號之不詳廠牌手機，係本案犯罪
    工具並未扣案，且被告陳稱該手機現以不在等語在卷（本院
    卷第89頁），且被告現在監執行中，可認該手機已不存在，
    為免徒增沒收困難，認無沒收實益，不予宣告沒收，併此敘
    明。
五、不另為無罪諭知部分
　㈠公訴意旨認被告於108年3月11日至3月13日間，在不詳地 點
    ，以信用卡盜刷集團成員提供之附表編號5所示發卡銀行 玉
    山商業銀行卡號483138******9937及到期日、授權碼等資 
    訊涉嫌行使偽造準私文書罪嫌。　
　㈡按犯罪事實應依證據認定之，無證據不得認定犯罪事實；不
    能證明被告犯罪者，應諭知無罪之判決，刑事訴訟法第154
    條第2 項、第301 條第1 項分別定有明文。 
  ㈢訊據被告堅決否認有提供附表編號5玉山銀行之偽卡資料，辯
    稱：侯凱騰不只向伊買偽卡資料云云。查證人侯凱騰於警詢
    證稱：（問：警方在你手機（0000000000、OPPO）内，Mess
    enger應程式内發現你於108年03月12日13時18分傳送訊息給
    一名暱稱：凌靜的人，内容為馬匡緯、0000000000000000、
    1224、032，上述内容是何意思？）那是王龍宇打電話告訴
    我的信用卡卡號資料，我怕忘記所以才傳到凌靜那記下來等
    語(偵卷第16頁)。惟參以卷內被告與侯凱騰之LINE對話紀錄
    ，均未見被告有提供上開玉山銀行信用卡資訊。且此部份訂
    位紀錄亦存於侯凱騰之手機內圖檔，有檢察事務官勘驗報告
    在卷可參(調偵卷第241頁)，是證人所言顯與客觀事證相違
    ，難以採認。是此部分檢察官所提出之證據，尚不能使本院
    形成被告就此部分為有罪之確信，而尚有合理懷疑存在，揆
    諸前揭說明，本應就此部分為被告無罪之諭知，惟依公訴意
    旨所述之犯罪事實，被告就此部分若構成犯罪，與前揭經本
    院論罪科刑部分，有實質上一罪關係，爰不另為無罪之諭知
    。
據上論斷，應依刑事訴訟法第299條第1項前段，判決如主文。
本案經檢察官張靜薰偵查起訴，檢察官高怡修到庭執行公訴。
中　　華　　民　　國　　111 　年　　4 　　月　　28　　日
　　　　　　　　　刑事第九庭  審判長法　官　黃怡菁
　　　　　　　　　                  法  官  商啟泰
　　　　　　　　　                  法  官  蔡宗儒
上正本證明與原本無異。 
如不服本判決應於收受送達後20日內向本院提出上訴書狀，並應
敘述具體理由；其未敘述上訴理由者，應於上訴期間屆滿後20日
內向本院補提理由書（均須按他造當事人之人數附繕本）「切勿
逕送上級法院」。告訴人或被害人如對於本判決不服者，應具備
理由請求檢察官上訴，其上訴期間之計算係以檢察官收受判決正
本之日期為準。 因疫情而遲誤不變期間，得向法院聲請回復原
狀。
                                    書記官  陳靜君
中　　華　　民　　國　　111 　年　　4 　　月　　28　　日
附錄本案論罪科刑法條全文
中華民國刑法第210條
（偽造變造私文書罪）
偽造、變造私文書，足以生損害於公眾或他人者，處5年以下有
期徒刑。
中華民國刑法第216條
（行使偽造變造或登載不實之文書罪）
行使第210條至第215條之文書者，依偽造、變造文書或登載不實
事項或使登載不實事項之規定處斷。
中華民國刑法第220條
（準文書）
在紙上或物品上之文字、符號、圖畫、照像，依習慣或特約，足
以為表示其用意之證明者，關於本章及本章以外各罪，以文書論
。
錄音、錄影或電磁紀錄，藉機器或電腦之處理所顯示之聲音、影
像或符號，足以為表示其用意之證明者，亦同。
中華民國刑法第339條
（普通詐欺罪）
意圖為自己或第三人不法之所有，以詐術使人將本人或第三人之
物交付者，處5年以下有期徒刑、拘役或科或併科50萬元以下罰
金。
以前項方法得財產上不法之利益或使第三人得之者，亦同。
前二項之未遂犯罰之。

附表：
編號 交易時間 訂位時間 購買名義人 （冒名） 聯絡(認證) 電話 品名 網路特約商店 金額 （元） 信用卡卡號（真實號碼詳卷） 授權碼 發卡國家/發卡行 罪名 備註 1 108.3.11 16:48:15 108.3.1219:30:00  劉文哲 0000000000(王龍宇持用門號) 一鷺炭火燒鳥工房餐券 松江店 10,000 554062******8306 969035 ESP(西班牙)/MASTERCAJAS S.A.   (國外卡) 行使偽造準私文書、 詐欺取 財既遂  2 108.3.12 04:14:51 108.3.13 17:30:00 高建國 0000000000 同上 松江店 10,000 554062******8306 939209 同上 同上  3 108.3.12 19:08:21 108.3.13 18:00:00 蔡家俊 0000000000 同上 大直店 15,000 554062******8306 900727 同上 偽造準私文書 訂單退款 4 108.3.12 23:11:52 108.3.13 17:30:00 王阿吉 0000000000(侯凱騰借用邱吉史使用之門號) 同上 大直店 8,000 554062******8306 952504 同上 行使偽造準私文書、 詐欺取 財未遂 訂單退款 5 108.3.13 14:04:58 108.3.13 18:00:00 馬匡偉 0000000000(同上) 同上 松江店 10,000 483138******9937 903185 玉山銀行 偽造準私文書 商店已刷退